【裁判字號】    99,消債抗,55
【裁判日期】    991025
【裁判案由】    聲明異議（消債）
【裁判全文】
臺灣臺中地方法院民事裁定  99年度消債抗字第55號
抗  告  人  富全國際資產股份有限公司
法定代理人  甲○○
送達代收人  乙○○
相  對  人  丙○○○○○○
代  理  人  蔡瑞麒律師
上列當事人間因消費者債務清理條例聲明異議事件，抗告人對於
中華民國99年8月31日本院99年度執事聲字第118號裁定提起抗告
，本院裁定如下：
    主      文
抗告駁回。
抗告程序費用新臺幣壹仟元由抗告人負擔。
    理      由
一、本件抗告意旨略以：
  (一)抗告人因受讓第三人即債權讓與人即中華商業銀行股份有限
    公司對於相對人之借款債權，經對相對人聲請核發支付命令
    ，因相對人對支付命令異議，而於民國99年3月30日因民事
    庭開庭始知相對人業於前述日期聲請鈞院更生，並業已獲鈞
    院核准更生方確定在案。
  (二)惟於更生程序中，相對人所出具之債權人清冊，僅係向財團
    法人金融聯合徵信中心申請所調閱之債權人清冊，該清冊僅
    揭露目前債權人為「銀行」之債權，就本屬銀行債權，但已
    轉讓予銀行外之第三人之資訊毫無揭露，因此，就抗告人自
    銀行轉讓取得之合法債權竟未顯示。惟相對人本為對自己財
    務及債務狀況最了解之人，對於抗告人之債權，自不得推諉
    不知。於更生程序中，相對人本負就債務關係誠實申報之義
    務。
  (三)現相對人故意不陳報對抗告人之借款，故意以不完整之債權
    人清冊，利用更生程序規避其應負之債務。若許其利用更生
    程序債權申報之失權效果，實質達到訴訟詐欺賴帳之不法結
    果，豈為更生程設計之目的？此不僅鼓勵相對人得以不誠實
    之方式，規避應依消費者債務清理條例應負之責任？
  (四)綜合前述，抗告人提出上開抗告理由，並聲明：(一)請求廢棄
    原裁定。(二)准許抗告人補報債權，且重新製作債權人清冊。
二、按對於債務人之債權，於法院裁定開始更生或清算程序前成
    立者，為更生或清算債權。前項債權，除本條例別有規定外
    ，不論有無執行名義，非依更生或清算程序，不得行使其權
    利，清費者債務清理條例第28條定有明文。又債權人應於法
    院所定申報債權之期間內申報債權之種類、數額或其順位；
    其有證明文件者，並應提出之。債權人因非可歸責於己之事
    由，致未於前項所定期間申報債權者，得於其事由消滅後十
    日內補報之，但不得逾法院所定補報債權之期限，亦為同條
    例第33條第1、2項所明定。
三、經查：
  (一)本件相對人即債務人聲請更生，經本院於98年7月16日以98
    年度消債更字第535號裁定准予更生，嗣並由本院司法事務
    官以98年度司執消債更字第128號更生事件進行相關更生程
    序，此有該裁定及上開更生事件卷宗可參。
  (二)嗣本院司法事務官於98年8月31日開始更生之公告中，業已
    載明「二、申報債權期間：自98年9月10日起至98年9月29日
    止。三、補報債權期間：自98年9月30日起至98年10月19日
    止」等內容，此亦有本院98年8月31日中院彥民執98司執消
    債更喜字第128號公告附卷可憑。準此，縱依抗告人即債權
    人所述，其因不可歸責於己之上開事由，致未及申報債權，
    惟揆諸前揭規定之說明，本件抗告人須於事由消滅後10日內
    補報之，且不得逾法院所定補報債權之期限，亦即抗告人仍
    須於98年10月19日前申報債權，始為適法。然觀本件抗告人
    卻遲至99年4月16日始向本院請求補報債權，顯已逾上開補
    報債權之期限，依法自不得列入本件更生之債權表內，而依
    本件更生程序行使權利。是以，本件抗告人所為上開聲請補
    報債權，於法自有未合，不應准許。至相對人依更生方案履
    行完畢後，應否對抗告人負消費者債務清理條例第73條但書
    之責，此乃另一問題，附予敘明。
  (三)從而，原審審酌上情，認本院司法事務官所為駁回抗告人聲
    明異議之處分，依法並無不合，進而裁定駁回本件抗告人之
    聲明異議，自無違法或不當之處。
四、綜上所述，本件抗告人猶執陳詞，指摘原裁定不當，請求廢
    棄原裁定；並准許抗告人補報債權，且重新製作債權人清冊
    ，為無理由，應予駁回。
五、據上論結，本件抗告為無理由，依消費者債務清理條例第15
    條、民事訴訟法第495條之1第1項、第449條第1項、第95條
    、第78條，裁定如主文。
中    華    民    國    99    年    10    月   25    日
                   民事第四庭  審判長法  官  楊國精
                                     法  官  王金洲
                                     法  官  黃文進
以上為正本係照原本作成。
本件不得再抗告。
中    華    民    國    99    年    10    月    25    日
                                     書記官

司法院資訊處製作；財團法人民間司法改革基金會備份。
